---
title: "Presentacion_Branch_bround"
author: "David Alejandro Jiménez"
date: "August 23, 2016"
output: beamer_presentation
---

## Programación binaria

Ya sabemos como  modelar problemas de programación binaria, ahora la pregunta es ¿Como resolverlos?

## Algoritmo
La búsqueda exhaustiva, el problema es que el algoritmo tiene $2^{n}$ soluciones para un problema de $n = 10$ el número de soluciones es
```{r,echo=FALSE}
print(2^10)
```
 y para uno de 100 variables tenemos

```{r,echo=FALSE}
print(2^100)
```

¿Que algoritmo conocemos para solucionar modelos de programación lineal conocemos?

## Algoritmo simplex

Nosotros conocemos el algoritmo simplex, ¿Será posible utilizar le simplex para resolver los algoritmos binarios?

## Algoritmo simplex

¿Como logramos convertir el algoritmo simplex para resolver los problemas binarios?


## ejemplo

Tenemos un problema de asignación donde se tienen cuatro elementos y cada uno tiene un peso y un valor, la idea es maximizar el valor llevando los artículos que tengan mayor valor.

## ejemplo


Lo primero que debe hacerse hacerse para resolver relajar el modelo y resolverlo como un PL normal, pro lo tanto se debe plantear un modelo matemático que contenga las siguientes restricciones. 

```{r,echo=FALSE}

library(knitr)
library(lpSolve)
f.obj <- c(45,30,45,10)
f.con<-matrix(c(3,5,9,5),1) 
tabla<-as.matrix(rbind(f.obj,f.con)) 
colnames(tabla)<-c("obj_1","obj_2","obj_3","obj_4") 
rownames(tabla)<-c("valor","peso") 
kable(tabla, digits=2)
```



## Modelo matemático


$$Max Z =45X_{1}+30X_{2}+45X_{3}+10X_{4}$$
$$s.a.$$
$$3X_{1}+5X_{2}+9X_{3}+5X_{4}\leq 16$$
$$X{i} \geq 0 para \{ 1,2,3,4\}$$

```{r,echo=FALSE}
#el ejemplo nace de
#https://www.youtube.com/watch?v=R6BQ3gBrfjQ&index=2&list=PLTZbNwgO5eboLWN702BfpEvPShGjjlZgr
library(knitr)
library(lpSolve)
f.obj <- c(45,30,45,10)
f.con<-matrix(c(3,5,9,5),1) 
tabla<-as.matrix(rbind(f.obj,f.con)) 
colnames(tabla)<-c("obj_1","obj_2","obj_3","obj_4") 
rownames(tabla)<-c("valor","peso") 
sub<-matrix(0,4,4)
for(k in 1:4)
{
  sub[k,k]<-1
}
f.con<-rbind(f.con,sub)
f.dir <- rep("<=", 5)
f.rhs <- c(16,1,1,1,1)
solucion<-lp("max", f.obj, f.con, f.dir, f.rhs)

```


## Solución del modelo

el valor de la función objetivo es 
```{r, echo= FALSE}
solucion$objval

```

y la solución es 

```{r}
solucion$solution
```

## Iteración del algoritmo

Tenemos un problema, la solución no es binaria ¿Ahora que hacemos?


## Iteración del algoritmo



```{r,echo=FALSE}
#tabla<-as.matrix(rbind(f.obj,f.con)) 
cb<-rep(0,4)
for(k in 1:4)
{
  cb[k]<-f.obj[k]/f.con[1,k]
}
tabla2<-rbind(tabla,cb)
rownames(tabla2)<-c("valor","peso","costo_beneficio")
kable(tabla2, digits=2)
```

Que variable ingresar

## Primera ramificación 
 Se ingresa la variable $X_{1}$
 
## Nodo $X_{1}=1$

Cuando el modelo lo obligamos a tomar valores de $X_{1}=1$ entonces tenemos los siguentes modelos

$$Max Z =1+30X_{2}+45X_{3}+10X_{4}$$
$$s.a.$$
$$3+5X_{2}+9X_{3}+5X_{4}\leq 16$$
$$X{i} \geq 0 para \{ 2,3,4\}$$

## su modelo homónimo

$$Max Z =45X_{1}+30X_{2}+45X_{3}+10X_{4}$$
$$s.a.$$
$$X_{1} = 1$$
$$3X_{1}+5X_{2}+9X_{3}+5X_{4}\leq 16$$
$$X{i} \geq 0 para \{ 1,2,3,4\}$$

## modelos
ambos modelos son iguales porque en ambos estamos obligando al modelo a tomar valores de $X_{1}$ sea igual a uno, el primero es más simple para entender que se está haciendo una reducción de variables, mientras que el segundo es más simple para programarlo. 

## Resultados del modelo

```{r,echo=F}
f.obj <- c(45,30,45,10)
f.con<-matrix(c(3,5,9,5),1) 
sub<-matrix(0,4,4)
for(k in 1:4)
{
  sub[k,k]<-1
}
f.con<-rbind(f.con,sub)
f.dir <- rep("<=", 5)
f.dir <- rep("<=", 5)
f.dir[2]<-"="
f.rhs <- c(16,1,1,1,1)
solucion<-lp("max", f.obj, f.con, f.dir, f.rhs)

```
Los resultados son 
```{r,echo=F}
solucion$objval

```

La solución es 

```{r,echo=F}
solucion$solution
```



## Nodo $X_{1}=0$

Cuando el modelo lo obligamos a tomar valores de $X_{1}=0$ entonces tenemos los siguentes modelos



$$Max Z =45X_{1}+30X_{2}+45X_{3}+10X_{4}$$
$$s.a.$$
$$X_{1} = 0$$
$$3X_{1}+5X_{2}+9X_{3}+5X_{4}\leq 16$$
$$X{i} \geq 0 para \{ 1,2,3,4\}$$


## Solución del modelo
 
```{r,echo=F}
f.obj <- c(45,30,45,10)
f.con<-matrix(c(3,5,9,5),1) 
sub<-matrix(0,4,4)
for(k in 1:4)
{
  sub[k,k]<-1
}
f.con<-rbind(f.con,sub)
f.dir <- rep("<=", 5)
f.dir <- rep("<=", 5)
f.dir[2]<-"="
f.rhs <- c(16,0,1,1,1)
solucion<-lp("max", f.obj, f.con, f.dir, f.rhs)



```

Los resultados son 
```{r,echo=F}
solucion$objval

```

La solución es 

```{r,echo=F}
solucion$solution
```

## Resultado de la primera iteración

```{r,echo=F}
## grafico
Funobj<-c(0,45,0)
Peso<-c(0,3,0)
Ub<-c(0,115,79)
title_DF<-paste("<p>",seq(1:length(Funobj)),"<br>","F.O = ",Funobj," W = ",Peso," ub = ",Ub,sep="")
title_edges<-c("X_1=1","X_1=0")
require(visNetwork, quietly = TRUE)
nodes <- data.frame(id = 1:3, group = c(rep("A", 1),rep("B",2)), title =title_DF , stringsAsFactors = FALSE)
edges <- data.frame(from = c(1,1), to = c(2,3),title=title_edges)

visNetwork(nodes, edges) %>%
visHierarchicalLayout(direction = "UD",sortMethod="directed")%>% visOptions(highlightNearest = list(enabled =TRUE,degree= list(from = 6, to = 0) ,algorithm="hierarchical")) %>%visNodes(shape = "square")
```

## Análisis de la primera ramificación

No encontré una solución al problema, ¿Qué debemos hacer?

## Análisis de la primera ramificación

No encontré una solución al problema, ¿Qué debemos hacer?
¿Que nodo debo explorar?

## Cuando detener el algoritmo

¿Cuando parar alguna de las dos cuotas?
 
## Cuando detener el algoritmo

¿Cuando parar alguna de las dos cuotas?

* Cuando se corre el PL relajado y se encuentra una solución binaria 

## Cuando detener el algoritmo

¿Cuando parar alguna de las dos cuotas?

* Cuando se corre el PL relajado y se encuentra una solución binaria 
* Cuando encontremos una solución infactible 

## Cuando detener el algoritmo

¿Cuando parar alguna de las dos cuotas?

* Cuando se corre el PL relajado y se encuentra una solución binaria 
* Cuando encontremos una solución infactible  
* Cuando la solución que encontremos sea de peor calidad que la solución incumbente.


## Segunda ramificación 

¿Que variable ingresamos nuevamente al modelo?

## Segunda ramificación 

¿Que variable ingresamos nuevamente al modelo?

Se ingresa $X_{2}$

## Nodo $X_{1}=1$ y $X_{2}=1$


$$Max Z =45X_{1}+30X_{2}+45X_{3}+10X_{4}$$
$$s.a.$$
$$X_{1} = 1$$
$$X_{2} = 1$$
$$3X_{1}+5X_{2}+9X_{3}+5X_{4}\leq 16$$
$$X{i} \geq 0 para \{ 1,2,3,4\}$$

## Solución del modelo

```{r,echo=F}
f.obj <- c(45,30,45,10)
f.con<-matrix(c(3,5,9,5),1) 
sub<-matrix(0,4,4)
for(k in 1:4)
{
  sub[k,k]<-1
}
f.con<-rbind(f.con,sub)
f.dir <- rep("<=", 5)
f.dir <- rep("<=", 5)
f.dir[2]<-"="
f.dir[3]<-"="
f.rhs <- c(16,1,1,1,1)
solucion<-lp("max", f.obj, f.con, f.dir, f.rhs)

```

Los resultados son 

```{r,echo=F}
solucion$objval

```

La solución es 

```{r,echo=F}
solucion$solution
```
 

## Nodo $X_{1}=1$ y $X_{2}=0$


$$Max Z =45X_{1}+30X_{2}+45X_{3}+10X_{4}$$
$$s.a.$$
$$X_{1} = 1$$
$$X_{2} = 0$$
$$3X_{1}+5X_{2}+9X_{3}+5X_{4}\leq 16$$
$$X{i} \geq 0 para \{ 1,2,3,4\}$$


## resolver el modelo 
```{r,echo=F}
library(lpSolve)
f.obj <- c(45,30,45,10)
f.con<-matrix(c(3,5,9,5),1) 
sub<-matrix(0,4,4)
for(k in 1:4)
{
  sub[k,k]<-1
}
f.con<-rbind(f.con,sub)
f.dir <- rep("<=", 5)
f.dir <- rep("<=", 5)
f.dir[2]<-"="
f.dir[3]<-"="
f.rhs <- c(16,1,0,1,1)
solucion<-lp("max", f.obj, f.con, f.dir, f.rhs)



```


Los resultados son 

```{r,echo=F}
solucion$objval

```

La solución es 

```{r,echo=F}
solucion$solution
```
 
 
## Segunda ramificación
```{r,echo=F}
## grafico
Funobj<-c(0,45,0,75,45)
Peso<-c(0,3,0,8,3)
Ub<-c(0,115,79,115,98)
group_df<-c("A","A","B","B","B")
title_DF<-paste("<p>",seq(1:length(Funobj)),"<br>","F.O = ",Funobj," W = ",Peso," ub = ",Ub,sep="")
title_edges<-c("X_1=1","X_1=0","X_2=1","X_2=0")
require(visNetwork, quietly = TRUE)
nodes <- data.frame(id = 1:5, group = group_df, title =title_DF , stringsAsFactors = FALSE)
edges <- data.frame(from = c(1,1,2,2), to = c(2,3,4,5),title=title_edges)

visNetwork(nodes, edges) %>%
visHierarchicalLayout(direction = "UD",sortMethod="directed")%>% visOptions(highlightNearest = list(enabled =TRUE,degree= list(from = 6, to = 0) ,algorithm="hierarchical")) %>%visNodes(shape = "square")
```

Cual de los tres nodos seguimos explorando?

## Tercera ramificación 

Se explora  $X_{1}=1$ y $X_{2}=1$ porque continua teniendo la cota máxima, que variables vamos a ingresar?

## Tercera ramificación 

Se explora  $X_{1}=1$ y $X_{2}=1$ porque continua teniendo la cota máxima, que variables vamos a ingresar?
 
Vamos ingresar la variable $X_{3}$
 
## Nodo $X_{1}=1$ , $X_{2}=1$ y  $X_{3}=1$ 



$$Max Z =45X_{1}+30X_{2}+45X_{3}+10X_{4}$$
$$s.a.$$
$$X_{1} = 1$$
$$X_{2} = 1$$
$$X_{3} = 1$$
$$3X_{1}+5X_{2}+9X_{3}+5X_{4}\leq 16$$
$$X{i} \geq 0 para \{ 1,2,3,4\}$$

## Resolver el modelo

```{r,echo=F}
f.obj <- c(45,30,45,10)
f.con<-matrix(c(3,5,9,5),1) 
sub<-matrix(0,4,4)
for(k in 1:4)
{
  sub[k,k]<-1
}
f.con<-rbind(f.con,sub)
f.dir <- rep("<=", 5)
f.dir <- rep("<=", 5)
f.dir[2]<-"="
f.dir[3]<-"="
f.dir[4]<-"="
f.rhs <- c(16,1,1,1,1)
solucion<-lp("max", f.obj, f.con, f.dir, f.rhs)

```


Los resultados son 

```{r,echo=F}
solucion$objval

```

La solución es 

```{r,echo=F}
solucion$solution
```

No se encunetra solución factible

## Nodo $X_{1}=1$ , $X_{2}=1$ y  $X_{3}=0$ 


$$Max Z =45X_{1}+30X_{2}+45X_{3}+10X_{4}$$
$$s.a.$$
$$X_{1} = 1$$
$$X_{2} = 1$$
$$X_{3} = 0$$
$$3X_{1}+5X_{2}+9X_{3}+5X_{4}\leq 16$$
$$X{i} \geq 0 para \{ 1,2,3,4\}$$


## Resolver el modelo

```{r,echo=F}
f.obj <- c(45,30,45,10)
f.con<-matrix(c(3,5,9,5),1) 
sub<-matrix(0,4,4)
for(k in 1:4)
{
  sub[k,k]<-1
}
f.con<-rbind(f.con,sub)
f.dir <- rep("<=", 5)
f.dir <- rep("<=", 5)
f.dir[2]<-"="
f.dir[3]<-"="
f.dir[4]<-"="
f.rhs <- c(16,1,1,0,1)
solucion<-lp("max", f.obj, f.con, f.dir, f.rhs)



```


Los resultados son 

```{r,echo=F}
solucion$objval

```

La solución es 

```{r,echo=F}
solucion$solution
```
 
## Solución al problema binario

Primera solución

$$X_{1} = 1$$
$$X_{2} = 1$$
$$X_{3} = 0$$
$$X_{4} = 1$$ 

## Tercera iteración


```{r,echo=F}
## grafico
Funobj<-c(0,45,0,75,45,120,85)
Peso<-c(0,3,0,8,3,17,8)
Ub<-c(0,115,79,115,98,NA,85)
group_df<-c("A","A","A","A","B","A","A")
title_DF<-paste("<p>",seq(1:length(Funobj)),"<br>","F.O = ",Funobj," W = ",Peso," ub = ",Ub,sep="")
title_edges<-c("X_1=1","X_1=0","X_2=1","X_2=0","X_3=1","X_3=0","X_3=1","X_3=0","X_4=1","X_4=0")
title_DF[7]<-paste("<p>",7," Incumbente <br>","F.O = ",Funobj[7]," W = ",Peso[7]," ub = ",Ub[7],sep="")
require(visNetwork, quietly = TRUE)
nodes <- data.frame(id = 1:7, group = group_df, title =title_DF , stringsAsFactors = FALSE)
edges <- data.frame(from = c(1,1,2,2,4,4,5,5,8,8), to = c(2,3,4,5,6,7,8,9,10,11),title=title_edges)

visNetwork(nodes, edges) %>%
visHierarchicalLayout(direction = "UD",sortMethod="directed")%>% visOptions(highlightNearest = list(enabled =TRUE,degree= list(from = 6, to = 0) ,algorithm="hierarchical")) %>%visNodes(shape = "square")
```

Seguimos iterando?

## Cuarta iteración

Seguimos porque todavía hay una rama con una cota máxima mayor a la solución incumente. Que variable ingresar?


## Cuarta iteración

Seguimos porque todavía hay una rama con una cota máxima mayor a la solución incumente. Que variable ingresar?

variable $X_{3}$ es la indicada para entrar

## Cuarta ramificación 

## Nodo $X_{1}=1$ , $X_{2}=0$ y  $X_{3}=1$ 



$$Max Z =45X_{1}+30X_{2}+45X_{3}+10X_{4}$$
$$s.a.$$
$$X_{1} = 1$$
$$X_{2} = 0$$
$$X_{3} = 1$$
$$3X_{1}+5X_{2}+9X_{3}+5X_{4}\leq 16$$
$$X{i} \geq 0 para \{ 1,2,3,4\}$$

## Resolver el modelo 


```{r,echo=F}
f.obj <- c(45,30,45,10)
f.con<-matrix(c(3,5,9,5),1) 
sub<-matrix(0,4,4)
for(k in 1:4)
{
  sub[k,k]<-1
}
f.con<-rbind(f.con,sub)
f.dir <- rep("<=", 5)
f.dir <- rep("<=", 5)
f.dir[2]<-"="
f.dir[3]<-"="
f.dir[4]<-"="
f.rhs <- c(16,1,0,1,1)
solucion<-lp("max", f.obj, f.con, f.dir, f.rhs)

```
La función objetivo
```{r,echo=F}
solucion$objval

```
La solución es 
```{r,echo=F}
solucion$solution
```



## Nodo $X_{1}=1$ , $X_{2}=0$ y  $X_{3}=0$ 




$$Max Z =45X_{1}+30X_{2}+45X_{3}+10X_{4}$$
$$s.a.$$
$$X_{1} = 1$$
$$X_{2} = 0$$
$$X_{3} = 0$$
$$3X_{1}+5X_{2}+9X_{3}+5X_{4}\leq 16$$
$$X{i} \geq 0 para \{ 1,2,3,4\}$$

## la solución
```{r,echo=F}
f.obj <- c(45,30,45,10)
f.con<-matrix(c(3,5,9,5),1) 
sub<-matrix(0,4,4)
for(k in 1:4)
{
  sub[k,k]<-1
}
f.con<-rbind(f.con,sub)
f.dir <- rep("<=", 5)
f.dir <- rep("<=", 5)
f.dir[2]<-"="
f.dir[3]<-"="
f.dir[4]<-"="
f.rhs <- c(16,1,0,0,1)
solucion<-lp("max", f.obj, f.con, f.dir, f.rhs)
solucion$objval
solucion$solution

```


Los resultados son 

```{r,echo=F}
solucion$objval

```

La solución es 

```{r,echo=F}
solucion$solution
```



## la cuarta ramificación

```{r,echo=F}
## grafico
Funobj<-c(0,45,0,75,45,120,85,90,45)
Peso<-c(0,3,0,8,3,17,8,12,3)
Ub<-c(0,115,79,115,98,NA,85,96,55)
group_df<-c("A","A","A","A","A","A","A","B","A")
title_DF<-paste("<p>",seq(1:length(Funobj)),"<br>","F.O = ",Funobj," W = ",Peso," ub = ",Ub,sep="")
title_edges<-c("X_1=1","X_1=0","X_2=1","X_2=0","X_3=1","X_3=0","X_3=1","X_3=0","X_4=1","X_4=0")
title_DF[7]<-paste("<p>",7," Incumbente <br>","F.O = ",Funobj[7]," W = ",Peso[7]," ub = ",Ub[7],sep="")
require(visNetwork, quietly = TRUE)
nodes <- data.frame(id = 1:9, group = group_df, title =title_DF , stringsAsFactors = FALSE)
edges <- data.frame(from = c(1,1,2,2,4,4,5,5,8,8), to = c(2,3,4,5,6,7,8,9,10,11),title=title_edges)

visNetwork(nodes, edges) %>%
visHierarchicalLayout(direction = "UD",sortMethod="directed")%>% visOptions(highlightNearest = list(enabled =TRUE,degree= list(from = 6, to = 0) ,algorithm="hierarchical")) %>%visNodes(shape = "square")
```

## Quinta ramificación 

Se selecciona la variable $X_{4}$
##Nodo $X_{1}=1$ , $X_{2}=0$, $X_{3}=1$ y $X_{4}=1$




$$Max Z =45X_{1}+30X_{2}+45X_{3}+10X_{4}$$
$$s.a.$$
$$X_{1} = 1$$
$$X_{2} = 0$$
$$X_{3} = 1$$
$$X_{4} = 1$$
$$3X_{1}+5X_{2}+9X_{3}+5X_{4}\leq 16$$
$$X{i} \geq 0 para \{ 1,2,3,4\}$$


## Resultados del modelo

```{r,echo=F}
f.obj <- c(45,30,45,10)
f.con<-matrix(c(3,5,9,5),1) 
sub<-matrix(0,4,4)
for(k in 1:4)
{
  sub[k,k]<-1
}
f.con<-rbind(f.con,sub)
f.dir <- rep("<=", 5)
f.dir <- rep("<=", 5)
f.dir[2]<-"="
f.dir[3]<-"="
f.dir[4]<-"="
f.dir[5]<-"="
f.rhs <- c(16,1,0,1,1)
solucion<-lp("max", f.obj, f.con, f.dir, f.rhs)

```

Los resultados son 

```{r,echo=F}
solucion$objval

```

La solución es infactible

```{r,echo=F}
solucion$solution
```


## Nodo $X_{1}=1$ , $X_{2}=0$, $X_{3}=1$ y $X_{4}=0$




$$Max Z =45X_{1}+30X_{2}+45X_{3}+10X_{4}$$
$$s.a.$$
$$X_{1} = 1$$
$$X_{2} = 0$$
$$X_{3} = 1$$
$$X_{4} = 0$$
$$3X_{1}+5X_{2}+9X_{3}+5X_{4}\leq 16$$
$$X{i} \geq 0 para \{ 1,2,3,4\}$$


## Solución del modelo

```{r,echo=F}
f.obj <- c(45,30,45,10)
f.con<-matrix(c(3,5,9,5),1) 
sub<-matrix(0,4,4)
for(k in 1:4)
{
  sub[k,k]<-1
}
f.con<-rbind(f.con,sub)
f.dir <- rep("<=", 5)
f.dir <- rep("<=", 5)
f.dir[2]<-"="
f.dir[3]<-"="
f.dir[4]<-"="
f.dir[5]<-"="
f.rhs <- c(16,1,0,1,0)
solucion<-lp("max", f.obj, f.con, f.dir, f.rhs)
solucion$objval
solucion$solution



```


```{r,echo=F}
solucion$objval

```

La solución es infactible

```{r,echo=F}
solucion$solution
```
la solución es factible 

## Quinta ramificación


```{r,echo=F}

## grafico
Funobj<-c(0,45,0,75,45,120,85,90,45,100,90)
Peso<-c(0,3,0,8,3,17,8,12,3,17,21)
Ub<-c(0,115,79,115,98,NA,85,96,55,NA,90)
group_df<-c("A","A","A","A","A","A","A","A","A","A","A")
title_DF<-paste("<p>",seq(1:length(Funobj)),"<br>","F.O = ",Funobj," W = ",Peso," ub = ",Ub,sep="")
title_edges<-c("X_1=1","X_1=0","X_2=1","X_2=0","X_3=1","X_3=0","X_3=1","X_3=0","X_4=1","X_4=0")
title_DF[11]<-paste("<p>",11," Incumbente <br>","F.O = ",Funobj[11]," W = ",Peso[11]," ub = ",Ub[11],sep="")
require(visNetwork, quietly = TRUE)
nodes <- data.frame(id = 1:11, group = group_df, title =title_DF , stringsAsFactors = FALSE)
edges <- data.frame(from = c(1,1,2,2,4,4,5,5,8,8), to = c(2,3,4,5,6,7,8,9,10,11),title=title_edges)

visNetwork(nodes, edges) %>%
visHierarchicalLayout(direction = "UD",sortMethod="directed")%>% visOptions(highlightNearest = list(enabled =TRUE,degree= list(from = 6, to = 0) ,algorithm="hierarchical")) %>%visNodes(shape = "square")

```

## El algoritmo

Este algoritmo fue propuesto por A. H. Land y A. G. Doig en 1960


## Algoritmo branch and bound

El algoritmo que resuelve los problemas a través de un simplex, para esto se relaja el modelo, la relajación implica resolver el problema como si las variables fueran continuas.





