---
title: "Primeraclase"
author: "David Alejandro Jiménez"
date: "August 10, 2016"
output: pdf_document
---

```{r setup, include=FALSE}
knitr::opts_chunk$set(echo = TRUE)
```

## Primer ejercicio

Giapetto manufactura dos tipos de juguetes didácticos de madera: camiones y rompecabezas. Un camión se vende en $27.000 pesos y requiere de $24.000 en costos. Un rompecabezas se vende en $21.000 pesos y sus costos de producción son de $19.000. La fabricación de este tipo de productos requiere dos tipos de mano de obra especializada: carpintería y acabados. Un camión necesita dos horas de acabado y una hora de carpintería. Un rompecabezas requiere una hora de acabado y una hora de carpintería. Todas las semanas Giapetto consigue todo el material necesario, pero sólo cuenta con 100 horas de trabajo de acabado y 80 horas de carpintería. La demanda de camiones es ilimitada, pero se venden como máximo 40 rompecabezas por semana. Giapetto desea maximizar las utilidades semanales de la empresa. Diseñe un modelo matemático. 

```{r cars}
valores_x2<-as.numeric(seq(-10,100,1))
Z<-0
c1<-3
c2<-2
Z_x2<-as.numeric(valores_x2)
Z_x1<-Z-(c2/c1)*Z_x2
datos_funcion<-data.frame(x_val=Z_x1,y_val=Z_x2,tipo="funcion")

#acabado
A_x2<-as.numeric(valores_x2)
A_x1<-50-(0.5)*A_x2
datos_acabado<-data.frame(x_val=A_x1,y_val=A_x2,tipo="acabado")

#Carpinteria
C_x2<-as.numeric(valores_x2)
C_x1<-80-C_x2
datos_carpinteria<-data.frame(x_val=C_x1,y_val=C_x2,tipo="carpinteria")

#Demanda
D_x2<-as.numeric(valores_x2)
D_x1<-40
datos_demanda<-data.frame(x_val=D_x1,y_val=D_x2,tipo="demanda")

datos_totales<-rbind(datos_funcion,datos_acabado,datos_carpinteria,datos_demanda)
## ejes
#eje x
ejeX_x2<-as.numeric(valores_x2)
ejeX_x1<-0
datos_eje_x<-data.frame(x_val=ejeX_x1,y_val=ejeX_x2,tipo="eje_x")

#eje y
ejeY_x2<-0
ejeY_x1<-seq(min(datos_totales$x_val)+10,max(datos_totales$x_val)+10,1)
datos_eje_y<-data.frame(x_val=ejeY_x1,y_val=ejeY_x2,tipo="eje_y")

datos_eje<-rbind(datos_eje_x,datos_eje_y)
library(ggplot2)
plot<-ggplot()+geom_line(data=datos_totales,aes(x=x_val,y=y_val,group=tipo,colour=tipo))+geom_line(data=datos_eje,aes(x=x_val,y=y_val,group=tipo))
plot




```
