---
title: "Taller_repaso_parcial"
author: "David Alejandro Jiménez"
date: "August 31, 2016"
output: pdf_document
---

## Primer problema

este primer problema se debe plantear un variable X que toma valores binarios, 1 se coloca la locación, y 0 si no se coloca no se coloca, ahora se crea una variable Y tambien binaria, donde la tiene valor de 1 si la solución hace está ayudando a que se pueda llegar antes de los 15 minutos. esta es la variable clave porque debemos obligar al modelo a tomar valores 1 en todas las Y para que en todas la solución cumpla la resticción de que se tenga cobertura. para el caso simple de la comuna 1, $Y_{1}$ va a poder ser uno si invertimos en $X_{1}$ o en $X_{2}$.


$$Min Z=\sum X_{i}$$
s.a

$$Y_{1} \leq X_{1}+X_{2}$$
$$Y_{2} \leq X_{1}+X_{2}+X_{6}$$
$$Y_{3} \leq X_{3}+X_{4}$$
$$Y_{4} \leq X_{3}+X_{4}+X_{5}+X_{6}$$
$$Y_{5} \leq X_{4}+X_{5}+X_{6}$$
$$Y_{6} \leq X_{2}+X_{4}+X_{5}+X_{6}$$
$$Y_{1} +Y_{2} +Y_{3} +Y_{4} +Y_{5} +Y_{6} = 6 $$

```{r}
# Taller clase 8
# Punto 1


library(lpSolve)
# la lógica que se uso es que si se tiene una 
f.obj <- c(1,1,1,1,1,1,0,0,0,0,0,0)
Y_1<-c(1,1,0,0,0,0,-1,0,0,0,0,0)
Y_2<-c(1,1,0,0,0,1,0,-1,0,0,0,0)
Y_3<-c(0,0,1,1,0,0,0,0,-1,0,0,0)
Y_4<-c(0,0,1,1,1,1,0,0,0,-1,0,0)
Y_5<-c(0,0,0,1,1,1,0,0,0,0,-1,0)
Y_6<-c(0,1,0,1,1,1,0,0,0,0,0,-1)
Y_total<-c(0,0,0,0,0,0,1,1,1,1,1,1)

f.con<-as.matrix(rbind(Y_1,Y_2,Y_3,Y_4,Y_5,Y_6,Y_total))


f.dir <-c(rep(">=",6),"=") 
f.rhs <- c(0,0,0,0,0,0,6)

solucion<-lp("min", f.obj, f.con, f.dir, f.rhs, all.bin=T)
solucion$objval
solucion$solution

```


Otra forma de simularlo es sin utilizar las variables Y, y cada zona es un restricción, por esta razón el modelo quedaría así.

$$Min Z=\sum X_{i}$$
s.a

$$1 \leq X_{1}+X_{2}$$
$$1 \leq X_{1}+X_{2}+X_{6}$$
$$1 \leq X_{3}+X_{4}$$
$$1 \leq X_{3}+X_{4}+X_{5}+X_{6}$$
$$1 \leq X_{4}+X_{5}+X_{6}$$
$$1 \leq X_{2}+X_{4}+X_{5}+X_{6}$$
$$X_{i} es binario$$

```{r}
f.obj <- c(1,1,1,1,1,1)
Y_1<-c(1,1,0,0,0,0)
Y_2<-c(1,1,0,0,0,1)
Y_3<-c(0,0,1,1,0,0)
Y_4<-c(0,0,1,1,1,1)
Y_5<-c(0,0,0,1,1,1)
Y_6<-c(0,1,0,1,1,1)
f.con<-as.matrix(rbind(Y_1,Y_2,Y_3,Y_4,Y_5,Y_6))
f.dir <-c(rep(">=",6)) 
f.rhs <- rep(1,6)

solucion<-lp("min", f.obj, f.con, f.dir, f.rhs, all.bin=T)
solucion$objval
solucion$solution
```


## Segundo problema

Problema simple

$$Max Z=2000X_{1}+3000X_{2}+4000X_{3}$$
s.a
$$1.5X_{1}+3X_{2}+5X_{3} \leq 6000$$
$$30X_{1}+25X_{2}+40X_{3} \leq 60000$$
$$X es entera para {1,2,3}$$
$$X_{i} \geq 0$$

## Tercer Problema

Problema de dos variables auxiliares, una Y para los productos y una P para la plantas, X es entera

$$Max Z = 5X_{1}+7X_{2}+9X_{3}$$
s.a

$$3X_{1}+4X_{2}+2X{3} \leq 30 +M(1-P_{1})$$
$$4X_{1}+6X_{2}+2X{3} \leq 40 +M(1-P_{1})$$
$$P_{1}+P_{2}=1$$

$$X_{1} \leq MY_{1}$$
$$X_{2} \leq MY_{2}$$
$$X_{3} \leq MY_{3}$$

$$Y_{1}+Y_{1}+Y_{1} \leq 2$$

$$X_{i} \geq 0$$

$$X_{i} es entera$$
$$Y_{i} es binaria$$
$$P_{i} es binaria$$


## Cuarto Problema

Ejercicio con solo una parte relativamente dificil.

$$Max Z= 17X_{1} + 10X_{2} + 15X_{3} + 19X_{4} + 7X_{5} + 13X_{6} + 9X_{7}$$
s.a
$$ 43X_{1} + 28X_{2} + 34X_{3} + 48X_{4} + 17X_{5} + 32X_{6} + 23X_{7} \leq 100 $$
$$X_{1}+X_{2} \leq 1$$
$$X_{3}+X_{4} \leq 1$$
$$X_{1}+X_{2} \geq X_{3}$$
$$X_{1}+X_{2} \geq X_{4}$$
$$X_{i} binario$$

## Quinto Problema


$$Min Z= 70X_{1} + 60X_{2} + 90X_{3} + 80X_{4} + 50.000Y_{1} + 40.000Y_{2} + 70.000Y_{3} + 60.000Y_{4}$$
s.a
$$ Y_{1} + Y_{2} + Y_{3} + Y_{4}  \leq 2 $$
$$Y_{3} \leq Y_{1}+Y_{2}$$
$$Y_{4} \leq Y_{1}+Y_{2}$$
$$ X_{1} + X_{2} + X_{3} + X_{4}  \leq 10.000 $$
$$X_{i} \geq 0$$
$$Y_{i} es binario$$


