---
title: "Taller_No_Lineal"
author: "David Alejandro Jiménez"
date: "November 21, 2016"
output: html_document
---

# Primer punto

El primer punto pide resolver el siguiente ejercicio
$$ Min Z =2x_{1}^{2}+3x_{2}$$
$$ s.a.$$
$$ 5x_{1}-x_{2}=5$$

lo primero que se debe hacer es resolver graficamente el problema

```{r cars}
## primer punto
x1<-seq(-9,5,0.1)
x2<-(2*x1^2)/(-3)
library(ggplot2)
datos<-data.frame(X=x1,Y=x2,tipo=rep("funcion",length(x1)))
#recta
x2r<-5*x1-5
datos<-rbind(datos,data.frame(X=x1,Y=x2r,tipo=rep("recta",length(x1))))

plot<-ggplot(data=datos)+geom_line(aes(x=X,y=Y,gruop_by=tipo))
plot

```

esta claro que el punto que se encuentre con los multiplicadores de lagrange no va resolver el problema pero igual lo vamos a resolver



```{r pressure, echo=FALSE}
#sistema de ecuaciones
matriz_A<-matrix(c(4,0,5,0,0,-1,-5,-1,0),3,3)
vector_B<-c(0,3,5)
solucion<-solve(matriz_A,vector_B)
plot+geom_point(x=solucion[1],y=solucion[2])
Z=(2*(solucion[1]^2))+(3*solucion[2])
Z
#solucion
x2sol<-(Z-(2*x1^2))/3
datos<-rbind(datos,data.frame(X=x1,Y=x2sol,tipo=rep("solucion",length(x1))))
ggplot(data=datos)+geom_line(aes(x=X,y=Y,gruop_by=tipo))+geom_point(x=solucion[1],y=solucion[2])


```

graficamente se observa que el punto que minimiza la ecuación es el que genera el corte de la ecuación con el eje $x_{1}$ por lo tanto debemos encontrar ese punto, ese punto es cuando x1 es igual a 1. por lo tanto la ecuación parabola debe pasar por el punto (1,0) para mirar cuando debe valer lo evaluamos en la ecuación.
```{r}
Z=2*(1)^1+0*3
#solucion
x2sol_real<-(Z-(2*x1^2))/3
datos<-rbind(datos,data.frame(X=x1,Y=x2sol_real,tipo=rep("solucion_real",length(x1))))
ggplot(data=datos)+geom_line(aes(x=X,y=Y,gruop_by=tipo))+geom_point(x=solucion[1],y=solucion[2])
```

# Segundo Punto

se debe resolver el siguiente modelo matemático:
$$ Min Z= 0.04(x_{1}-95)^{2}+0.08(x_{2}-125)^{2}$$
$$s.a.$$
$$ 0.2x_{1}-0.2x_{2}<=20$$
$$ 0.8x_{1}-0.3x_{2}<=60$$

el punto mínimo es en $$x_{1}$$ 95 y en $$x_{2}$$ igual a 125, graficamente las restricciones se ven así


```{r}
x1<-seq(-1,100,0.1)
x2_1<-(20-0.2*x1)/0.2
x2_2<-(60-0.8*x1)/0.3
datos1<-data.frame(X=x1,Y=x2_1,tipo=rep("primera",length(x1)))
datos2<-data.frame(X=x1,Y=x2_2,tipo=rep("segunda",length(x1)))
datos_totales<-rbind(datos1,datos2)
plot<-ggplot(data=datos_totales)+geom_line(aes(x=X,y=Y,gruop_by=tipo))
plot+geom_point(x=95,y=125)
```

aqui si funciona el multiplicador de lagrange por lo tanto vamos a aplicarlo a ambas ecuaciones 

```{r}
matriz_A<-matrix(c(0.08,0,0.2,0,0.04,0.2,-0.2,-0.2,0),3,3)
vector_B<-c(7.6,5,20)
solucion<-solve(matriz_A,vector_B)
plot+geom_point(x=solucion[1],y=solucion[2])
```

Para la segunda ecaucion
 
 
```{r}
matriz_A<-matrix(c(0.08,0,0.8,0,0.04,0.3,-0.8,-0.3,0),3,3)
vector_B<-c(7.6,5,60)
solucion<-solve(matriz_A,vector_B)
plot+geom_point(x=solucion[1],y=solucion[2])
```


La solución es la primera ecuación


# Tercer Punto

se debe resolver el siguiente ejercicio
$$ Max Z= 5x_{1}^{2}+5x_{2}^{2} $$
$$ s.a. $$
$$ x_{1}+2x_{2}=6 $$
$$ x_{1}+x_{2}=4 $$
$$ 3x_{1}+4x_{2}<=22 $$
```{r}
x1<-seq(-5,9,0.1)
x2_1<-(6-x1)/2
x2_2<-(4-x1)
x2_3<-(22-3*x1)/4
datos1<-data.frame(X=x1,Y=x2_1,tipo=rep("primera",length(x1)))
datos2<-data.frame(X=x1,Y=x2_2,tipo=rep("segunda",length(x1)))
datos3<-data.frame(X=x1,Y=x2_3,tipo=rep("tercera",length(x1)))
datos_totales<-rbind(datos1,datos2,datos3)
plot<-ggplot(data=datos_totales)+geom_line(aes(x=X,y=Y,gruop_by=tipo,color=tipo))

```

como se observa graficamente la solución al problema se encuentra en la intersección entre la primera y la segunda restricción por eso se deben ingresar ambas al simulador

```{r}
Matriz_A<-matrix(c(10,0,1,1,0,4,2,1,-1,-2,0,0,-1,-1,0,0),4,4)
vector_B<-c(0,0,6,4)
solucion<-solve(Matriz_A,vector_B)
plot+geom_point(aes(x=solucion[1],y=solucion[2]))
Z=5*solucion[1]^2+2*solucion[2]^2
Z
```


# Cuarto Punto

Debemos resolver el problema de forma matemática y luego se resulve el siguiente sistema de ecuaciones.

```{r}
Matriz_A<-matrix(c(-2,2,1,2,0,1,-1,-1,0),3,3)       
vector_B<-c(0,0,60)
solucion<-solve(Matriz_A,vector_B)
plot+geom_point(aes(x=solucion[1],y=solucion[2]))
Z=5*solucion[1]^2+2*solucion[2]^2
Z
x<-1
```

## Quinto Punto

```{r}
R_valor<-(27/pi)^(1/3)
H_valor<-(27/(pi*R_valor^2))
lambda<-2/R_valor
#comprobar que cumple la restriccion

pi*R_valor^2*H_valor
#calcular el area
2*pi*R_valor*H_valor+2*pi*R_valor^2

```


## Parcial


El primer punto pide resolver el siguiente ejercicio
$$ Max Z =-2x_{1}^{2}+3x_{2}$$
$$ s.a.$$
$$ 5x_{1}-x_{2}=5$$



